

IGNACIO FREITAS

React Front-End Developer

PERFIL

Soy Ignacio Freitas, tengo 31 años y hace poco más de un año comencé a transitar este camino hermoso de la programación. Como soy una persona muy inquieta, estoy en constante aprendizaje y desarrollo de mis habilidades. Me gusta el trabajo en equipo y poder aportar mis conocimientos, así como aprender de los demás. Si bien aún no tengo experiencia en proyectos reales, vivo superándome y perfeccionándome con la práctica. Me apasiona abordar nuevos desafíos que me permitan crecer...

CONTACTO

TELÉFONO: 1168596273

SITIO WEB:

https://github.com/ignaciofreitas

CORREO ELECTRÓNICO: Ign.frei@gmail.com

EDUCACIÓN

CoderHouse

10/11/2021 - 10/12/2022

Carrera de React FrontEnd Developer compuesta por tres cursos: <u>Desarrollo Web</u> (HTML, CSS, SASS, Bootstrap). Proyecto final: maguetación de e-commerce ficticio.

<u>JavaScript</u> Proyecto final: la lógica del carrito de compras de un ecommerce.

React, Proyecto final: ecommerce utilizando el mencionado framework con implementación de Firebase como base de datos ficticia para luego consumirla desde JavaScript. Adicionalmente a lo largo de toda la cursada utilizamos Git y GitHub para cargar los trabajos al repositorio y manejar diferentes versiones de un mismo proyecto.

EXPERIENCIA LABORAL

Frontend Developer:

01/11/2022 - Actualidad

Desarrollo web autónomo.

Diseño y estructuración de páginas web utilizando HTML, CSS y JavaScript.

IBM ARGENTINA - LA & CND Accounting Analyst

01/04/2018 - Actualidad

Reconciliación de cuentas para países de Latam y Caribe.

Procesamiento de asientos contables.

Respuesta a pedidos de auditorías tanto internas como externas.

Accicom - Analista administrativo

01/06/2016 - 20/03/2018

Manejo de gastos diarios y mensuales de todas las sucursales. Contacto con proveedores.

APTITUDES

SQL	60%	l .
NodeJs	50%	
MongoDB	50%	
SASS	80%	
ReactJs	50%	
JavaScript	70%	
GitHub	80%	
Git	80%	
BootStrap	80%	
CSS	80%	
HTML	80%	